臺灣臺南地方法院刑事判決
110年度交易字第519號
公  訴  人  臺灣臺南地方檢察署檢察官
被      告  張世傳


上列被告因公共危險案件，經檢察官提起公訴（110年度偵字第9
748號），被告於本院準備程序進行中，就被訴事實為有罪之陳
述，經本院裁定以簡式審判程序審理，判決如下：
    主  文
張世傳駕駛動力交通工具而吐氣所含酒精濃度達每公升零點二五
毫克以上，累犯，處有期徒刑陸月，併科罰金新臺幣陸萬元，有
期徒刑如易科罰金，罰金如易服勞役，均以新臺幣壹仟元折算壹
日。
    犯罪事實及理由
一、本案被告張世傳所犯為死刑、無期徒刑、最輕本刑3年以上
    有期徒刑以外之罪，亦非屬高等法院管轄之第一審案件，其
    於準備程序進行中，先就被訴事實為有罪之陳述，經告知簡
    式審判程序之旨，並聽取檢察官、被告之意見後，本院依刑
    事訴訟法第273條之1第1項裁定進行簡式審判程序，是本案
    之證據調查，依同法第273條之2規定，不受同法第159條第1
    項、第161條之2、第161條之3、第163條之1，及第164條至
    第170條所規定證據能力認定及調查方式之限制，合先敘明
    。
二、本案犯罪事實及證據，均引用檢察官起訴書之記載（如附件
    ），並補述：「被告張世傳於本院準備程序及審理時之自白
    」。
三、論罪科刑：
  ㈠核被告所為，係犯刑法第185條之3第1項第1款之駕駛動力交
    通工具而吐氣所含酒精濃度達每公升0.25毫克以上之罪。
  ㈡按依司法院釋字第775號解釋解釋文及理由意旨，係指構成累
    犯者，不分情節，一律加重最低本刑，於不符合刑法第59條
    所定要件之情形下，致生行為人所受之刑罰超過其所應負擔
    罪責之個案，不符罪刑相當原則、比例原則。於此範圍內，
    在刑法第47條第1項修正前，為避免發生上述罪刑不相當的
    情形，法院就該個案應裁量是否加重最低本刑。依此，該解
    釋係指個案應量處最低法定刑、又無法適用刑法第59條規定
    減輕之情形，法院應依此解釋意旨裁量不予加重最低本刑，
    並非指前案為同性質之案件始有累犯加重之適用（最高法院
    109年度台上字第518號、第296號判決意旨參照）。查被告
    前因不能安全駕駛致交通危險案件，經本院以105年度交簡
    字第1509號判決判處有期徒刑4月確定，於民國106年5月3日
    易服社會勞動執行完畢；又因不能安全駕駛致交通危險案件
    ，經本院以108年度交簡字第415號判決判處有期徒刑6月確
    定，於108年11月9日徒刑執行完畢出監等情，有臺灣高等法
    院被告前案紀錄表1份在卷可稽。被告於有期徒刑執行完畢
    後，5年以內故意再犯本案有期徒刑以上之刑之罪，構成累
    犯。被告前既因不能安全駕駛致交通危險案件，經法院判處
    罪刑確定，且經執行完畢，其理應產生警惕作用，使被告能
    因此自我控管，不再觸犯有期徒刑以上之罪。然被告卻於有
    期徒刑執行完畢後5年內，故意再犯本案相同類型之罪，足
    見被告有其特別惡性，且前罪之徒刑執行毫無成效，其對於
    刑罰之反應力顯然薄弱，又本案並無適用刑法第59條規定減
    輕之餘地，亦無加重最低法定刑有罪刑不相當之情形，故認
    有必要依刑法第47條第1項之規定加重其刑。
  ㈢爰審酌被告前因不能安全駕駛致交通危險案件，經本院以90
    年度新交簡字第410號判決判處罰金銀元2萬元確定，有臺灣
    高等法院被告前案紀錄表1份在卷足參。是被告先前已有不
    能安全駕駛致交通危險之前案紀錄，應知悉酒後不能駕駛動
    力交通工具及酒後駕車之危險性，竟不知悔改，於飲酒後吐
    氣所含酒精濃度達每公升0.62毫克之情況下，仍駕駛普通重
    型機車於公眾往來之道路上，顯示被告除漠視自身安危，更
    置他人之交通安全於不顧，其行為應受有相當程度之處罰；
    惟念其犯後坦承犯行，尚有悔意，未肇事造成他人受傷；兼
    衡其自陳教育程度為國小畢業，未婚，從事資源回收，患有
    糖尿病第二型、第二期慢性腎臟疾病，家庭經濟狀況貧寒（
    本院卷第38、41頁）等一切情狀，量處如主文所示之刑，並
    諭知有期徒刑如易科罰金，罰金如易服勞役之折算標準，以
    資警惕。
據上論斷，應依刑事訴訟法第273條之1第1項、第299條第1項前
段、第310條之2、第454條第2項，刑法第185條之3第1項第1款、
第47條第1項、第41條第1項前段、第42條第3項前段，刑法施行
法第1條之1第1項，判決如主文。
本案經檢察官林怡君提起公訴，檢察官蘇榮照到庭執行職務。
中　　華　　民　　國　　110 　年　　7 　　月　　30　　日
　　　　　　　　　刑事第十庭  法　官　張郁昇
以上正本證明與原本無異。
如不服本判決應於收受本判決後20日內向本院提出上訴書狀，並
應敘述具體理由。其未敘述上訴理由者，應於上訴期間屆滿後20
日內向本院補提理由書狀（均須按他造當事人之人數附繕本）「
切勿逕送上級法院」。 
　　　　　　　　　　　　　　　書記官  呂伊謦
中　　華　　民　　國　　110 　年　　8 　　月　　2 　　日
附錄本案論罪科刑法條：
中華民國刑法第185條之3
駕駛動力交通工具而有下列情形之一者，處2年以下有期徒刑，
得併科20萬元以下罰金：
一、吐氣所含酒精濃度達每公升零點二五毫克或血液中酒精濃度
    達百分之零點零五以上。
二、有前款以外之其他情事足認服用酒類或其他相類之物，致不
    能安全駕駛。
三、服用毒品、麻醉藥品或其他相類之物，致不能安全駕駛。
因而致人於死者，處3年以上10年以下有期徒刑；致重傷者，處1
年以上7年以下有期徒刑。
曾犯本條或陸海空軍刑法第54條之罪，經有罪判決確定或經緩起
訴處分確定，於五年內再犯第1項之罪因而致人於死者，處無期
徒刑或5年以上有期徒刑；致重傷者，處3年以上10年以下有期徒
刑。

【附件：（附件內容除列出者，餘均省略）】
臺灣臺南地方檢察署檢察官起訴書
                                     110年度偵字第9748號
　　被　　　告　張世傳　男　51歲（民國00年0月00日生）
　　　　　　　　　　　　住○○市○○區○○路000號
　　　　　　　　　　　　國民身分證統一編號：Z000000000號
上列被告因公共危險案件，業經偵查終結，認應提起公訴，茲將
犯罪事實及證據並所犯法條分敘如下：
　　　　犯罪事實
一、張世傳於民國108年間因酒後駕車之公共危險案件，經法院
    判處有期徒刑6月確定，並於108年11月9日執行完畢。詎其
    猶不知悔改，於110年4月23日21時50分許起至同日21時55分
    許止，在臺南市永康區永大夜市旁之停車場飲用啤酒，明知
    飲用酒類後不得駕駛動力交通工具，竟仍於同日22時1分許
    無照騎乘車牌號碼000-0000號普通重型機車上路，嗣於同日
    22時15分許，行經臺南市○○區○○○00000號時，為實施路檢員
    警攔查，並對其施以吐氣酒精濃度檢測，測得其吐氣之酒精
    濃度達每公升0.62毫克，始查悉上情。
二、案經臺南市政府警察局新化分局報告偵辦。
　　　　　　證據並所犯法條
一、前開犯罪事實，業據被告張世傳於警詢及偵訊時均坦承不諱
    ，並有酒精測定紀錄表、臺南市政府警察局舉發違反道路交
    通管理事件通知單、呼氣酒精測試器檢定合格證書各1份在
    卷可稽，足徵被告之任意性自白與事實相符，犯嫌應堪認定
    。
二、核被告所為，係犯刑法第185條之3第1項第1款之公共危險罪
    嫌。被告曾受如犯罪事實欄所示有期徒刑之執行完畢，有本
    署刑案資料查註紀錄表在卷可憑，其於有期徒刑執行完畢後
    5年以內故意再犯本件有期徒刑以上之罪，為累犯，請依刑
    法第47條第1項之規定及大法官釋字第775號解釋之意旨，裁
    量是否加重其刑。
三、依刑事訴訟法第251條第1項提起公訴。
　  此　致
臺灣臺南地方法院
中　　華　　民　　國　 110　　年　　5 　　月　　8 　　日
                          檢  察  官   林怡君
本件證明與原本無異
中　　華　　民　　國　 110　　年　　5 　　月　　13　　日
                          書  記  官   黃怡寧